# 关于对上市公司 2022 年度财务报告会计监管报告相关事项的理解？

提问人：15828189447NXB 时间：2023-09-15 15:46:11
证监会《上市公司 2022 年年度财务报告会计监管报告》有如下规定：
“（十） 未恰当处理权益性交易
根据企业会计准则及相关规定，权益性交易除所有者以其所有者身份与主体之间的交易外，还包括不同所有者之间的交易，多为母公司与子公司少数股东之间的交易。与权益性交易有关的利得和损失应直接计入权益，不会影响当期损益。
审阅分析发现，部分上市公司在向非关联方对外转让子公司股权前，与子公司的少数股东约定将子公司账面的货币资金及应收账款全额分配给上市公司，子公司少数股东同意放弃对上述资产的权利。上市公司在对外转让子公司股权时，将分配取得的上述资产作为股权处置对价的一部分，计入了处置子公司的损益。上述两项交易的交易对手方不同，货币资金和应收账款的让渡是上市公司与子公司少数股东基于股东身份所发生的，构成权益性交易，相关利得应计入所有者权益而非当期损益”。
上述所有利得是否都属于权益交易？我个人理解：子公司上述货币和应收账款分配给股东，应作为一种分红处理，其中上市公司（控股股东）按照公司法和章程规定应该分得的部分在单体报表上应作为投资收益，而超出部分（即少数股东让渡部分）应作为权益性交易而非当期损益。不知理解是否正确？

回答人：chenyiwei
这里没有说明详细背景，例如为何少数股东愿意放弃其应得份额，股权转让是否与分拆重组等事项相关联等。如获得了关于更具体的背景交易的信息，将更有助于判断。